【裁判字號】    97,訴,942
【裁判日期】    971111
【裁判案由】    廢棄物清理法
【裁判全文】
臺灣士林地方法院刑事判決               97年度訴字第942號
公  訴  人  臺灣士林地方法院檢察署檢察官
被      告  乙○○
上列被告因違反廢棄物清理法案件，經檢察官聲請以簡易判決處
刑（97年度撤緩偵字第77號），本院認不宜以簡易判決處刑，改
依通常程序審理（97年度士簡字第1171號），被告於準備程序中
就被訴事實為有罪之陳述，經本院合議庭裁定依簡式審判程序審
理，本院判決如下：
    主    文
乙○○共同未依廢棄物清理法第四十一條第一項規定領有廢棄物
清除許可文件，從事廢棄物清除，處有期徒刑陸月，如易科罰金
，以新台幣壹仟元折算壹日。
    犯罪事實
一、乙○○係以承包電信工程為業，明知從事廢棄物清除業務者
    ，依廢棄物清理法第41條規定應向直轄市、縣（市）主管機
    關或中央主管機關委託之機關申請核發公民營廢棄物清除機
    構許可文件後，始得從事廢棄物之清除，竟未依上開規定申
    請領有廢棄物清除許可文件，雇用亦未領有許可文件之林志
    良（已於民國97年3 月13日死亡，業經臺灣士林地方法院檢
    察署檢察官以97年度撤緩偵字第78號為不起訴處分確定），
    而基於共同違反廢棄物清理法之犯意聯絡，於96年4 月26日
    上午9 時許，由乙○○指示林志良駕駛車號472-RM號自用大
    貨車，至甲○○所有位於臺北縣淡水鎮○○段11、12地號之
    土地，將前所堆放於該處之廢電纜、廢電桿、混凝土塊、磚
    塊、麻袋、廢水管等電信工程工地產生之有害事業廢棄物清
    除裝載至貨車上後，欲載往他處傾倒，並以小型怪手推平整
    地，當場為地主甲○○發現而報警處理，始悉上情。
二、案經臺北縣政府警察局淡水分局報告臺灣士林地方法院檢察
    署檢察官偵查後聲請以簡易判決處刑，本院認不宜以簡易判
    決處刑，改依通常程序審理。
    理    由
一、訊據被告乙○○對於上開犯罪事實均坦承不諱（見本院97年
    10月28日準備程序筆錄第2 頁、審判筆錄第4 、5 頁），核
    與共同被告林志良所為之供述及告訴人甲○○指訴相符（見
    第8041號偵查卷第6 至11、41頁），並有土地登記謄本、地
    籍圖謄本、臺北縣淡水鎮公所環保稽查紀錄表、現場照片17
    張等在卷可稽（見偵查卷第16至19、26至27、32至34、37至
    38頁），均可佐被告前開出於任意性之自白與事實相符，得
    採為認定事實之證據。又被告前經檢察官以96年度偵字第80
    41號為緩起訴處分確定，緩起訴期間為96年9 月16日至97年
    9 月15日，因於緩起訴期間再犯公共危險等案件，經本院以
    97年度交訴字第34號判決有期徒刑6 月、減為有期徒刑3 月
    確定，而經檢察官撤銷上開緩起訴處分後，聲請簡易判決處
    刑，有臺灣高等法院被告前案紀錄表在卷可稽，是本件起訴
    於程序上亦屬適法，併此敘明。本件事證明確，被告犯行已
    堪認定，應依法論科。
二、核被告乙○○所為，係違反廢棄物清理法第46條第4 款未依
    廢棄物清理法第41條第1 項規定領有廢棄物清除許可文件而
    從事廢棄物清除罪（聲請簡易判決處刑書雖記載被告係犯同
    條第1 款之罪嫌，惟被告並未領有廢棄物清除許可文件卻從
    事廢棄物清除，業據檢察官於犯罪事實欄詳述，是其罪名之
    款項應係誤載，惟此業經檢察官當庭更正，並經本院當庭告
    知更正後之罪名【見本院準備程序筆錄第1 頁】，亦附此說
    明）。其與共同被告林志良就上開犯行有犯意聯絡、行為分
    擔，為共同正犯。又按凡在判決前已經受有期徒刑以上刑之
    宣告確定者，即不合於緩刑條件，至於前之宣告刑已否執行
    ，以及被告犯罪時間之或前或後，在所不問，因而前已受有
    期徒刑之宣告，即不得於後案宣告緩刑，有最高法院54年台
    非字第148 號判例意旨可參，而被告前已因公共危險等案件
    經本院以97年度交訴字第34號判決有期徒刑6 月、減為有期
    徒刑3 月確定，有前揭前案紀錄表可憑，並不符刑法第74條
    為緩刑諭知之要件，是檢察官於聲請簡易判決處刑書中為緩
    刑之請求，尚有誤會，然審酌檢察官原係聲請簡易判決處刑
    並為緩刑之請求，而被告於本件犯行之前並未曾因犯罪經判
    決執行，亦已與告訴人甲○○達成和解，有前開前案紀錄表
    及和解書可憑（見偵查卷第46頁），是本院認被告犯罪之情
    狀尚可憫恕，雖科以法定最低度刑，仍嫌過重，爰依刑法第
    59條規定，減輕其刑。爰審酌被告於本件犯行之前並未曾因
    犯罪經判決執行，有前揭前案紀錄表可參，素行尚可，然未
    顧及自身並未具清除廢棄物之專業能力，竟違反前開規定而
    為本件犯行，犯罪後雖坦承犯行，然於緩起訴處分期間卻又
    再犯公共危險等罪而經判決，惟已與告訴人甲○○達成和解
    ，與其犯罪之動機、手段、目的等一切情狀，量處如主文所
    示之刑，並諭知易科罰金之折算標準。末查，車號472-RM號
    自用大貨車雖為被告用以犯本罪所用之物，惟係麒展資訊有
    限公司所有之車輛，有車籍作業系統- 查詢認可資料可參（
    見偵查卷第25頁），非被告所有，又非義務宣告沒收之物，
    爰不予宣告沒收，亦併此說明。
據上論斷，應依刑事訴訟法第452 條、第273 條之1 第1 項、第
299 條第1 項前段，廢棄物清理法第46條第4 款，刑法第11條前
段、第28條、第59條、第41條第1項前段，判決如主文。
本案經檢察官蔡啟文到庭執行職務
中    華    民    國    97    年    11    月    11    日
                  刑事第七庭法  官  黎惠萍
以上正本證明與原本無異。
如不服本判決，應於收受送達後10日內向本院提出上訴書狀，其
未敘述上訴理由者，應於上訴期間屆滿後20日內向本院補提理由
書狀（均須按他造當事人之人數附繕本）。「切勿逕送上級法院
」
                            書記官  夏珍珍
中    華    民    國    97    年    11    月    11    日
附錄本案論罪科刑法條全文
廢棄物清理法第46條
有下列情形之一者，處1 年以上5 年以下有期徒刑，得併科新臺
幣300萬元以下罰金：
一任意棄置有害事業廢棄物。
二事業負責人或相關人員未依本法規定之方式貯存、清除、處理
  或再利用廢棄物，致污染環境。
三未經主管機關許可，提供土地回填、堆置廢棄物。
四未依第四十一條第一項規定領有廢棄物清除、處理許可文件，
  從事廢棄物貯存、清除、處理，或未依廢棄物清除、處理許可
  文件內容貯存、清除、處理廢棄物。
五執行機關之人員委託未取得許可文件之業者，清除、處理一般
  廢棄物者；或明知受託人非法清除、處理而仍委託。
六公民營廢棄物處理機構負責人或相關人員、或執行機關之人員
  未處理廢棄物，開具虛偽證明。


司法院資訊處製作；財團法人民間司法改革基金會備份。
